【裁判字號】    99,訴,657
【裁判日期】    990930
【裁判案由】    毒品危害防制條例
【裁判全文】
臺灣板橋地方法院刑事判決               99年度訴字第657號
公  訴  人  臺灣板橋地方法院檢察署檢察官
被      告  甲○○
上列被告因毒品危害防制條例案件，經檢察官提起公訴（98年度
毒偵字第7154號、第7735號），被告於準備程序中對被訴之事實
為有罪陳述，本院合議庭裁定由受命法官獨任行簡式審判程序，
並判決如下：
    主    文
甲○○施用第一級毒品，處有期徒刑柒月；又施用第一級毒品，
處有期徒刑柒月，扣案注射針筒枝沒收；應執行有期徒刑壹年
，前揭扣案注射針筒枝沒收。
    事    實
一、甲○○前於民國95年間，因第一級施用毒品案件，經本院以
    95年度毒聲字第2209號裁定送勒戒處所施以觀察、勒戒後，
    因認有繼續施用毒品傾向，復經本院以97年度毒聲字第1131
    號裁定令入戒治處所施以強制戒治1 年，嗣經認無繼續強制
    戒治之必要，於98年1 月17日（起訴書誤載為97年6 月2 日
    ）強制戒治執行完畢釋放出所，該次施用毒品犯行併由臺灣
    板橋地方法院檢察署檢察官以98年度戒毒偵字第111 號為不
    起訴處分確定；復於98年間，仍因施用第一級毒品案件，經
    本院以98訴字第2942號判決判處有期徒刑7 月確定；再於同
    年間，又因施用毒品案件，經本院以98訴字第3101號判決判
    處有期徒刑6 月確定，前揭2 案所處徒刑嗣經本院以99年度
    聲字第3929號裁定應執行有期徒刑11月確定（惟尚未執行完
    畢）；詎猶未知所戒慎，竟為下列施用毒品犯行：
(一)、基於施用第一級毒品海洛因之犯意，於98年8 月26日早上某
    時許，在臺北縣三重市○○○街205 巷45號住處內，以將海
    洛因摻水置於針筒內注射身體之方式，施用海洛因1 次；嗣
    於翌日晚上7 時25分許，在前開住處內，為警持搜索票搜索
    查獲，甲○○嗣且同意接受採尿，其尿液檢體經警送鑑定後
    呈嗎啡陽性反應。
(二)、復基於同時施用第一級毒品海洛因之犯意，於98年10月15日
    ，在同前住處內，以將海洛因摻水置於針筒內注射身體之方
    式，施用海洛因1 次；嗣於翌日晚上6 時30分許，在同前住
    處內，為警持搜索票搜索查獲，並扣得其所有，供本次施用
    海洛因犯行所用之注射針筒3 枝，甲○○嗣併同意接受採尿
    ，其尿液檢體經警送鑑定後亦呈嗎啡陽性反應。
二、案經台北市政府警察局、臺北縣政府警察局海山分局移送臺
    灣板橋地方法院檢察署檢察官偵查後起訴。
    理    由
一、認定犯罪事實所憑之證據及理由：
(一)、訊據被告對其在上揭時間、地點施用第一級毒品海洛因之事
    實，於本院審理中自白不諱；而其於如事實欄一(一)(二)所述時
    地，先後2 次為警查獲時，同意接受員警採尿，經警將所採
    集尿液檢體送驗後，均呈嗎啡陽性反應乙節，亦有臺灣尖端
    先進生技醫藥股份有限公司科技股份有限公司98年9 月9 日
    出具之濫用藥物檢驗報告、臺北市政府警察局偵辦毒品案件
    尿液檢體委驗單、臺灣檢驗科技股份有限公司98年11月4 日
    出具之濫用藥物檢驗報告、臺北縣政府警察局海山分局毒品
    案件尿液檢體編號及姓名對照表各1 份附卷足憑（見98年度
    毒偵字第7154號偵查卷第3 、32頁；98年度毒偵字第7735號
    偵查卷第22、40頁）；此外，並有被告所有，供其為如事實
    欄一(二)所述時地施用海洛因犯行所用之注射針筒3 枝扣案為
    憑，俱徵被告前開自白應與事實相符，可以採信。
(二)、按觀察、勒戒或強制戒治執行完畢釋放後，5 年內再犯施用
    第一、二級毒品之罪者，檢察官應依法追訴，毒品危害防制
    條例第23條第2 項定有明文；查被告於95年間，因第一級施
    用毒品案件，經本院以95年度毒聲字第2209號裁定送勒戒處
    所施以觀察、勒戒後，因認有繼續施用毒品傾向，復經本院
    以97年度毒聲字第1131號裁定令入戒治處所施以強制戒治1
    年，嗣經認無繼續強制戒治之必要，於98年1 月17日釋放出
    所，該次施用毒品犯行併由臺灣板橋地方法院檢察署檢察官
    以98年度戒毒偵字第111 號為不起訴處分確定等情，有臺灣
    高等法院被告前案紀錄表附卷足參，是被告於98年1 月17日
    強制戒治執行完畢釋放後，於5 年內之98年8 月26日、98年
    10月15日再犯本件施用毒品罪，亦甚明確；綜上，本件事證
    已明，被告犯行堪以認定。
二、應適用之法律、科刑審酌事由暨沒收物之處理：
(一)、核被告如事實欄一(一)(二)所為，均係犯毒品危害防制條例第10
    條第1 項之施用第一級毒品罪；其各次施用第一級毒品海洛
    因前持有該等毒品之低度行為，均各為其後施用之高度行為
    所吸收，均不另論罪；至其前開所犯2 罪間，犯意各別、行
    為互殊，應予分論併罰。
(二)、爰審酌被告曾因施用毒品犯行受觀察勒戒、強制戒治及刑罰
    執行，仍漠視法令禁制而犯本罪，顯未知所戒慎，惟兼衡其
    施用毒品所生危害，實以自戕身心健康為主，對於他人生命
    、身體、財產等法益，尚無明顯而重大之實害，暨其犯罪後
    坦認犯行之態度等一切情狀，就其前開所犯2 罪，分別量處
    如主文所示之刑，併定其應執行之刑，以示懲儆。
(三)、扣案注射針筒3 枝係被告所有，供其為如事實欄一(二)所述時
    地之施用海洛因犯行所用之物，爰依刑法第38條第1 項第2
    款規定宣告沒收。
據上論斷，應依刑事訴訟法第273 條之1 第1 項、第299 條第1
項前段，毒品危害防制條例第10條第1 項，刑法第11條、第51條
第5 款、第38條第1 項第2 款，判決如主文。
本案經檢察官高智美到庭執行職務。
中    華    民    國    99    年    9     月    30    日
                  刑事第二十庭法  官  陳明偉
以上正本證明與原本無異。
如不服本判決應於送達後10日內向本院提出上訴狀。
                              書記官  陳玉心
中    華    民    國    99    年    9     月    30    日
附錄本案論罪科刑法條全文
毒品危害防制條例第十條
施用第一級毒品者，處六月以上五年以下有期徒刑。
施用第二級毒品者，處三年以下有期徒刑。

司法院資訊處製作；財團法人民間司法改革基金會備份。
